trunk/JLanguageTool/src/resource/gl/hunspell/gl_ES.aff
FLAG num
SFX 242  Y    6     #2C irregular con cambio de acento na raíz
SFX 242  er    a/666,100,103,104    [^cao]er
SFX 242  cer    za/666,100,103,104    cer
SFX 242  er    ia/666,100,103,104    [ao]er
SFX 242  er    as/666,100,103,104    [^cao]er
SFX 242  er    zas/666,100,103,104    cer
SFX 242  er    ias/666,100,103,104    [ao]er

# ---------------- REGRAS VERBOS DA TERCEIRA CONXUGACIÓN -------------------

# No .dic inclúense dous lemas. O segundo lema e para a formación das formas
# verbais que levan un acento que non existe na raíz orixinal do verbo.
# Paradigma dos verbos regulares
#       partir/300,301 e pártir/666,302
#       ouvir/300,306 e óuvir/666,307
#       parir/300,308 e párir/666,309
#       rir/300,303 sorrir/300,304 reunir/300,305
# Os verbos rematados en -aír, -oír e -uír teñen unha soa raíz
#       saír/313
# Verbos con alternancia vocálica u-o FUXIR
#       fuxir/300,314, fúxir/666,315, 
#       foxir/666,316, fóxir/666,317
# Verbos con alternancia vocálica e-i SENTIR
#       sentir/300,320,321, séntir/666,322
#       sintir/666,323,     síntir/666,324
# Verbo IR
#       ir/330,331 for/666,331,332 vair/666,333
# Verbo DICIR
#       dicir/334,336,337,338
#       dixer/666,338,339
# Verbo VIR
#       vir/340,341
#       viñer/666,341,342,344

# e 3ª PP do Presente de Indicativo e na 1ª PS do Pretérito de Indicativo
# Os compostos de ler e crer e o sobreser presentan a mesma iregularidade
# aínda que varía a acentuación por ser os primeiros monosílabos.
#       ler/210,211,213 e lér/666,215
#       reler/210,211,214 e relér/666,215


SFX 300  Y    69     #Terceira conxugación regular
SFX 300  r    r/100,103    ir
SFX 300  ir    ír/666,104    ir
SFX 300  r    ndo    ir
SFX 300  ir    índo/666,100,103,104    ir
SFX 300  ir    ido/10,14    ir
SFX 300  ir    ía/100,103,104    ir
SFX 300  ir    ías/100,103,104    ir
SFX 300  ir    iamos    ir
SFX 300  ir    iámos/666,100,103,104    ir
SFX 300  ir    iades    ir
SFX 300  ir    iádes/666,100,103,104    ir
SFX 300  ir    ían/100,103,104    ir
SFX 300  ir    iches    ir
SFX 300  ir    íches/666,100,103,104    ir
SFX 300  ir    iu/102,103    ir
SFX 300  ir    íu/666,104    ir
SFX 300  r    mos    ir
SFX 300  ir    ímos/666,100,103,104    ir
SFX 300  r    stes    ir
SFX 300  ir    ístes/666,100,103,104    ir
SFX 300  0    on    ir
SFX 300  ir    íron/666,100,103,104    ir
SFX 300  0    a    ir
SFX 300  ir    íra/666,100,103,104    ir
SFX 300  0    as    ir
SFX 300  ir    íras/666,100,103,104    ir
SFX 300  0    amos    ir
SFX 300  0    ámos/666,100,103,104    ir
SFX 300  0    ades    ir
SFX 300  0    ádes/666,100,103,104    ir
SFX 300  0    an    ir
SFX 300  ir    íran/666,100,103,104    ir
SFX 300  0    ei/102,103    ir
SFX 300  0    éi/666,104    ir
SFX 300  0    as/666,100,103    ir
SFX 300  0    ás/104    ir
SFX 300  0    a/666,100,103    ir
SFX 300  0    á/104    ir
SFX 300  0    emos    ir
SFX 300  0    émos/666,100,103,104    ir
SFX 300  0    edes    ir
SFX 300  0    édes/666,100,103,104    ir
SFX 300  0    an/666,100,103    ir
SFX 300  0    án/104    ir
SFX 300  0    ía/100,103,104    ir
SFX 300  0    ías/100,103,104    ir
SFX 300  0    iamos    ir
SFX 300  0    iámos/666,100,103,104    ir
SFX 300  0    iades    ir
SFX 300  0    iádes/666,100,103,104    ir
SFX 300  0    ían/100,103,104    ir
SFX 300  r    se    ir
SFX 300  ir    íse/666,100,103,104    ir
SFX 300  r    ses    ir
SFX 300  ir    íses/666,100,103,104    ir
SFX 300  ir    ísemos/100,103,104    ir
SFX 300  ir    ísedes/100,103,104    ir
SFX 300  r    sen    ir
SFX 300  ir    ísen/666,100,103,104    ir
SFX 300  0    es    ir
SFX 300  ir    íres/666,100,103,104    ir
SFX 300  0    mos    ir
SFX 300  ir    írmos/666,100,103,104    ir
SFX 300  0    des    ir
SFX 300  ir    írdes/666,100,103,104    ir
SFX 300  0    en    ir
SFX 300  ir    íren/666,100,103,104    ir
SFX 300  r    de    ir
SFX 300  ir    íde/666,100,103,104    ir

SFX 301  Y    41     #C3 regular
SFX 301  ir    o    [^cu]ir
SFX 301  cir    zo    cir
SFX 301  guir    go    guir
SFX 301  quir    co    quir
SFX 301  ir    es    ir
SFX 301  ir    e    ir
SFX 301  r    mos    ir
SFX 301  ir    ímos/666,100,103,104    ir
SFX 301  r    des    ir
SFX 301  ir    ídes/666,100,103,104    ir
SFX 301  ir    en    ir
SFX 301  ir    ín/104    ir
SFX 301  ir    in/666,100,103    ir
SFX 301  ir    a    [^cu]ir
SFX 301  cir    za    cir
SFX 301  guir    ga    guir
SFX 301  quir    ca    quir
SFX 301  ir    as    [^cu]ir
SFX 301  cir    zas    cir
SFX 301  guir    gas    guir
SFX 301  quir    cas    quir
SFX 301  ir    amos    [^cu]ir
SFX 301  ir    ámos/666,100,103,104    [^cu]ir
SFX 301  cir    zamos    cir
SFX 301  cir    zámos/666,100,103,104    cir
SFX 301  guir    gamos    guir
SFX 301  guir    gámos/666,100,103,104    guir
SFX 301  quir    camos    quir
SFX 301  quir    cámos/666,100,103,104    quir
SFX 301  ir    ades    [^cu]ir
SFX 301  ir    ádes/666,100,103,104    [^cu]ir
SFX 301  cir    zades    cir
SFX 301  cir    zádes/666,100,103,104    cir
SFX 301  guir    gades    guir
SFX 301  guir    gádes/666,100,103,104    guir
SFX 301  quir    cades    quir
SFX 301  quir    cádes/666,100,103,104    quir
SFX 301  ir    an    [^cuao]ir
SFX 301  cir    zan    cir
SFX 301  guir    gan    guir
SFX 301  quir    can    quir

SFX 302  Y    19     #C3 rregular con cambio de acento na raíz
SFX 302  ir    o/666,100,103,104    [^cu]ir
SFX 302  cir    zo/666,100,103,104    cir
SFX 302  guir    go/666,100,103,104    guir
SFX 302  quir    co/666,100,103,104    quir
SFX 302  ir    es/666,100,103,104    ir
SFX 302  ir    e/666,100,103,104    ir
SFX 302  ir    en/666,100,103,104    ir
SFX 302  ir    a/666,100,103,104    [^cu]ir
SFX 302  cir    za/666,100,103,104    cir
SFX 302  guir    ga/666,100,103,104    guir
SFX 302  quir    ca/666,100,103,104    quir
SFX 302  ir    as/666,100,103,104    [^cu]ir
SFX 302  cir    zas/666,100,103,104    cir
SFX 302  guir    gas/666,100,103,104    guir
SFX 302  quir    cas/666,100,103,104    quir
SFX 302  ir    an/666,100,103,104    [^cu]ir
SFX 302  cir    zan/666,100,103,104    cir
SFX 302  guir    gan/666,100,103,104    guir
SFX 302  quir    can/666,100,103,104    quir


SFX 303  Y    18     #Verbo rir
SFX 303  ir    ío/100,103,104    rir
SFX 303  ir    is/100,103    rir
SFX 303  ir    ís/666,104    rir
SFX 303  ir    i/100,103    rir
SFX 303  ir    í/666,104    rir
SFX 303  ir    imos    ir
SFX 303  ir    ímos/666,100,103,104    rir
SFX 303  ir    ides    ir
SFX 303  ir    ídes/666,100,103,104    ir
SFX 303  ir    in/100,103    rir
SFX 303  ir    ín/666,104    rir
SFX 303  ir    ía/100,103,104    rir
SFX 303  ir    ías/100,103,104    rir
SFX 303  ir    iamos    rir
SFX 303  ir    iámos/666,100,103,104    rir
SFX 303  ir    iades    rir
SFX 303  ir    iádes/666,100,103,104    rir
SFX 303  ir    ían/100,103,104    rir


SFX 304  Y    16     #Verbo sorrir
SFX 304  ir    ío/100,103,104    rir
SFX 304  ir    ís/100,103,104    rir
SFX 304  ir    í/100,103,104    rir
SFX 304  ir    imos    ir
SFX 304  ir    ímos/666,100,103,104    rir
SFX 304  ir    ides    ir
SFX 304  ir    ídes/666,100,103,104    ir
SFX 304  ir    ín/104    rir
SFX 304  ir    in/666,100,103    rir
SFX 304  ir    ía/100,103,104    rir
SFX 304  ir    ías/100,103,104    rir
SFX 304  ir    iamos    rir
SFX 304  ir    iámos/666,100,103,104    rir
SFX 304  ir    iades    rir
SFX 304  ir    iádes/666,100,103,104    rir
SFX 304  ir    ían/100,103,104    rir


SFX 305  Y    17     #Verbo reunir 
SFX 305  unir    úno/100,103,104    unir
SFX 305  unir    únes/100,103,104    unir
SFX 305  unir    úne/100,103,104    unir
SFX 305  ir    imos    unir
SFX 305  ir    ímos/666,100,103,104    unir
SFX 305  ir    ides    unir
SFX 305  ir    ídes/666,100,103,104    unir
SFX 305  unir    únen/100,103,104    unir
SFX 305  ir    ín/104    unir
SFX 305  ir    in/666,100,103    unir
SFX 305  unir    úna/100,103,104    unir
SFX 305  unir    únas/100,103,104    unir
SFX 305  ir    amos    unir
SFX 305  ir    ámos/666,100,103,104    unir
SFX 305  ir    ades    unir
SFX 305  ir    ádes/666,100,103,104    unir
SFX 305  unir    únan/100,103,104    unir


SFX 306  Y    17     #Verbo ouvir 
SFX 306  vir    zo    ir
SFX 306  ir    es    ir
SFX 306  ir    e    ir
SFX 306  r    mos    ir
SFX 306  ir    ímos/666,100,103,104    ir
SFX 306  r    des    ir
SFX 306  ir    ídes/666,100,103,104    ir
SFX 306  ir    en    ir
SFX 306  ir    ín/104    ir
SFX 306  ir    in/666,100,103    ir
SFX 306  vir    za    ir
SFX 306  vir    zas    ir
SFX 306  vir    zamos    ir
SFX 306  vir    zámos/666,100,103,104    ir
SFX 306  vir    zades    ir
SFX 306  vir    zádes/666,100,103,104    ir
SFX 306  vir    zan    ir

SFX 307  Y    7     #Verbo ouvir con cambio de acento na raiz
SFX 307  vir    zo/666,100,103,104    ir
SFX 307  ir    es/666,100,103,104    ir
SFX 307  ir    e/666,100,103,104    ir
SFX 307  ir    en/666,100,103,104    ir
SFX 307  vir    za/666,100,103,104    ir
SFX 307  vir    zas/666,100,103,104    ir
SFX 307  vir    zan/666,100,103,104    ir


SFX 308  Y    17     #Verbo parir 
SFX 308  rir    iro    ir
SFX 308  ir    es    ir
SFX 308  ir    e    ir
SFX 308  r    mos    ir
SFX 308  ir    ímos/666,100,103,104    ir
SFX 308  r    des    ir
SFX 308  ir    ídes/666,100,103,104    ir
SFX 308  ir    en    ir
SFX 308  ir    ín/104    ir
SFX 308  ir    in/666,100,103    ir
SFX 308  rir    ira    ir
SFX 308  rir    iras    ir
SFX 308  rir    iramos    ir
SFX 308  rir    irámos/666,100,103,104    ir
SFX 308  rir    irades    ir
SFX 308  rir    irádes/666,100,103,104    ir
SFX 308  rir    iran    ir

SFX 309  Y    7     #Verbo parir con cambio de acento na raiz
SFX 309  rir    iro/666,100,103,104    ir
SFX 309  ir    es/666,100,103,104    ir
SFX 309  ir    e/666,100,103,104    ir
SFX 309  ir    en/666,100,103,104    ir
SFX 309  rir    ira/666,100,103,104    ir
SFX 309  rir    iras/666,100,103,104    ir
SFX 309  rir    iran/666,100,103,104    ir
